臺灣臺南地方法院臺南簡易庭民事裁定　
111年度南全字第35號
聲  請  人  聯邦商業銀行股份有限公司


法定代理人  林鴻聯  
代  理  人  黃宇蓮  
相  對  人  郭咸均即丞鈞企業社

上列聲請人因與相對人間請求清償借款事件，聲請假扣押，本院
裁定如下：
    主    文
聲請駁回。
聲請程序費用由聲請人負擔。
    理    由
一、聲請意旨如附件所載。
二、按假扣押，非有日後不能強制執行或甚難執行之虞者，不得
    為之；請求及假扣押之原因，應釋明之。前項釋明如有不足
    ，而債權人陳明願供擔保或法院認為適當者，法院得定相當
    之擔保，命供擔保後為假扣押，民事訴訟法第523 條第1 項
    及第526條第1 項、第2項分別定有明文。又所稱之「日後甚
    難執行之虞」，除指債務人將移住遠方、逃匿或隱匿財產外
    ，尚應包括債務人增加負擔或就財產為不利益之處分將達於
    無資力之狀態，例如債務人浪費財產、增加負擔或就財產為
    不利之處分，將達於無資力之狀態、或移往遠地、逃匿無蹤
    或隱匿財產或經債權人催告後仍斷然拒絕給付，且就債務人
    之職業、資產、信用等狀況綜合判斷，其現存之既有財產已
    瀕臨成為無資力或與債權人之債權相差懸殊或財務顯有異常
    而難以清償債務之情形等是（最高法院98年度台抗字第95號
    、97年度台抗字第657 號裁定、100 年度台抗字第894 號裁
    定參照）。至於債務人經債權人催告後拒絕給付，僅屬債務
    不履行，如非就債務人之職業、資產、信用等狀況綜合判斷
    ，認為其現存之既有財產已瀕臨無資力，或與債權人之債權
    相差懸殊，或財務顯有異常，而難以清償債務之情形，不能
    遽謂即有日後不能強制執行或甚難執行之虞，認為債權人對
    於假扣押之原因已為釋明（最高法院101年度台抗字第486 
    號裁定參照）。又債權人就假扣押之原因，依法有釋明之義
    務，亦即需提出可使法院信其主張為真實之證據，必待釋明
    有所不足，債權人陳明願供擔保後，始得准為假扣押。債權
    人若未依法表明假扣押之原因，或雖有表明原因但未釋明，
    均不符合假扣押之要件（最高法院99年度台抗字第210 號裁
    定參照）。
三、經查：
　㈠聲請人提出之借據、授信約定書、授信明細查詢單、催收紀
    錄表、催告函及招領逾期退回信封等影本，僅能釋明相對人
    積欠聲請人借款，前經聲請人催收，相對人表示會盡快還款
    或會想辦法還款，或催告函招領逾期退回等債務不履行之情
    ，然此僅能認定聲請人有假扣押之請求存在，但尚不足以釋
    明相對人有浪費財產、增加負擔，或就其財產為不利益之處
    分，將成為無資力之狀態，或將移住遠地、逃匿無蹤、隱匿
    財產等假扣押之原因。
　㈡至聲請人陳稱相對人已達無資力狀態或逃匿無蹤之情，純屬
    主觀之疑慮或臆測，並不該當假扣押原因之釋明，另聲請人
    之債權為無擔保債權，亦非假扣押原因，更不能執此謂其對
    假扣押之原因已盡釋明之責。依上開說明，聲請人就相對人
    之假扣押原因，既尚未盡釋明之責，縱其陳明願供擔保，亦
    無從補其釋明之欠缺，是其聲請於法尚有不合，自不應准許
    。
四、依民事訴訟法第95條、第78條，裁定如主文。
中　　華　　民　　國　　111 　年　　9 　　月　　22　　日
              　　臺南簡易庭  法　官　陳淑卿
以上正本係照原本作成。
如不服本裁定，應於送達後10日內，向本院提出抗告狀並表明抗
告理由，如於本裁定宣示後送達前提起抗告者，應於裁定送達後
日內補提抗告理由書（須附繕本），並繳納抗告費新臺幣1,000
元。
中　　華　　民　　國　　111 　年　　9 　　月　　23　　日
                              書記官  謝璧卉